【裁判字號】    97,聲,1396
【裁判日期】    970919
【裁判案由】    停止強制執行
【裁判全文】
臺灣桃園地方法院民事裁定              97年度聲字第1396號
聲  請  人  甲○○
相  對  人  乙○○○
上列當事人間聲請停止強制執行事件，本院裁定如下：
    主  文
聲請人供擔保新台幣陸拾萬元後，本院九十六年度執字第九六Ｏ
二號拍賣抵押物強制執行事件之強制執行程序，於本院九十七年
度訴字第八九七號債務人異議之訴事件判決確定前，應暫予停止
。
    理  由
一、本件聲請人以其與相對人間之債權債務關係存在與否尚有爭
    執，而向本院提起債務人異議之訴為理由，聲請裁定停止本
    院96年度執字第9602號拍賣抵押物強制執行事件之強制執行
    程序等情。
二、按有回復原狀之聲請或提起再審或異議之訴，或對於和解為
    繼續審判之請求，或提起宣告調解無效之訴，撤銷調解之訴
    ，或對於許可強制執行之裁定提起抗告時，法院因必要情形
    ，或依聲請定相當並確實之擔保，得為停止強制執行之裁定
    ，強制執行法第18條第2 項定有明文。經查，相對人持本院
    95年度拍字第768 號拍賣抵押物裁定，向本院民事執行處聲
    請強制執行聲請人之財產，業經本院以96年度執字第9602號
    執行在案；聲請人以前開拍賣抵押物裁定所憑之最高限額抵
    押權及本票債權係遭第三人詐騙，有消滅或妨礙債權人請求
    之事由發生為由，向本院提起債務人異議之訴（即97年度訴
    字第897 號），刻由本院審理等情，有聲請人附卷提出本院
    民事庭開庭通知書影本乙件可稽，並經本院依職權調取上開
    強制執行卷宗及本院97年度訴字第897 號債務人異議之訴卷
    宗核對相符，依前開規定，是本件聲請人聲請停止強制執行
    ，於法有據，應予准許。
三、又按法院依強制執行法第18條第2 項裁定准許停止強制執行
    所定之擔保金，係備供債權人因停止執行所受損害之賠償，
    其數額應依標的物停止執行後，債權人未能即時受償或利用
    該標的所受之損害額，或其因另供擔保強制執行所受之損害
    額定之，非以標的物之價值為依據。經查，本件相對人聲請
    執行之債權金額為新台幣（下同）3,000,000 元，相對人因
    停止執行所受之損害，當為續行執行可能賣得價金不能即時
    受償所可能遭受之利息損失，且聲請人所提異議之訴何時確
    定，尚在未知之數，長期停止執行，對相對人即難謂無損害
    ，是有命供擔保之必要。本院審酌相對人原得受償之債權為
    3,000,000元，並參諸民法第203條之規定，以週年利率5%，
    計算相對人因停止執行每年無法受償所可能遭受之損害為15
    0,000 元（計算式：3,000,000×5%＝150,000）。復據各級
    法院辦案期限實施要點第2項第1款、第7款、第8款規定，民
    事通常程序第一審審判案件期間為1年4個月，民事第二審審
    判案件期間為2年，民事第三審審判案件期間為1年，而聲請
    人所提起之債務人異議之訴事件，為得上訴第三審之民事事
    件，恐需費時判明，是本院推定本件停止執行之期間為4 年
    ，爰認以600,000元（計算式：150,000元×4＝600,000）為
    相對人因本件停止執行所可能受到損害之擔保金為適宜。
四、爰依強制執行法第18條第2 項，裁定如主文。
中    華    民    國    97    年     9    月    19    日
                  民事第一庭    法  官  吳爭奇
上為正本係照原本作成。
如對本裁定抗告須於裁定送達後10日內向本院提出抗告狀，並應
繳納抗告裁判費新台幣1,000 元。
中    華    民    國    97    年     9    月    19    日
                                書記官  梁麗雲


司法院資訊處製作；財團法人民間司法改革基金會備份。
